

# **Enzo Antonio Tur**

Desarrollador - Front End

#### Mail

enzotur05@hotmail.com

### **Teléfono**

+54 9 362 460-3211

#### LinkedIn

<u>linkedin.com/in/enzo-antonio-tur-</u> aab714214

## **Habilidades**

Desarrollo Web responsive

HTML / CSS / JAVASCRIPT

SASS / BOOTSTRAP / TAILWIND

Stack MERN

Bases de Datos SQL

Diseño UI/UX - maquetación web

Adobe Creative Suite

Trabajo en equipo

Resolución de problemas

Comunicación

#### Idiomas

Inglés - B2 avanzado y Técnico

Español - Nativo

## **PERFIL**

Profesional titulado en Tecnicatura Superior en Programación con experiencia en desarrollo Front-End Back-End. Sólidos conocimientos en HTML, CSS, distintos Frameworks, Javascript, MongoDB, Express, React, NodeJS y bases de datos SQL entre otras tecnologías, además de experiencia práctica con Adobe Creative Suite para diseño web de alto impacto.

Más de 2 años de experiencia trabajando en equipo en proyectos reales, con un fuerte compromiso con la calidad y habilidades comprobadas en la resolución efectiva de problemas.

## **EXPERIENCIA**

#### **GRUPO NOR**

Desarrollador Web | 03/2024 - 07/2024

- Lideré el diseño desde cero utilizando Adobe XD, para luego pasarlo a código real.
- Trabajo en conjunto con un equipo de tres desarrolladores.
- Desarrollo de landing page, integración de tienda tipo "E-Commerce" y sistema de stock para control de productos.
- Las tecnologías utilizadas fueron: PHP, MySQL, JavaScript, HTML, CSS, Sass y BootStrap.

#### **ESTUDIOS Bentancourt**

Editor de Videos | 07/2024 - Actualidad

- Creación de más de 350 contenidos multimedia para distintos clientes con el objetivo de aumentar su crecimiento y alcance.
- Resolución de problemas en conjunto con el equipo utilizando Trello como herramienta de gestión de proyectos, lo que permitió una comunicación eficaz y una organización fluida del flujo de trabajo.
- Contribución al éxito mediante la entrega puntual de videos de alta calidad y la implementación de estrategias de edición efectivas.

# FORMACIÓN ACADÉMICA

## Universidad Tecnológica Nacional (UTN)

Tecnicatura Superior en Programación | 2022 - 2024

## **Cambridge Assessment English**

English Level 1 Certificate ESOL International (Europe Level B2) | 2019

## Instituto Educativo Económico Nacional (IEN)

Curso de Formación Profesional "Diseñador Web" | 2021